臺灣高等法院民事判決
110年度訴易字第13號
原      告  吳德志  
被      告  楊沐承  

上列當事人間因詐欺等案件，原告提起刑事附帶民事訴訟請求侵
權行為損害賠償，經本院刑事庭移送前來（109年度附民字第431
號），本院於110年5月5日言詞辯論終結，判決如下：
    主      文
被告應給付原告新臺幣52萬元，並自民國109年11月6日起至清償
日止，按週年利率百分之5計算之利息。
訴訟費用由被告負擔。
    事實及理由
一、原告主張：伊於民國106年11月16日接獲自稱陳嘉怡之詐欺
    集團成員來電，表示要交朋友，嗣佯稱母親生病、繼承遺產
    急需用錢，致伊陷於錯誤，而於107年4月20日匯款新臺幣（
    下同）52萬元至被告帳戶內，被告旋即於同日提領該款項交
    予詐欺集團成員，被告不法侵害伊之財產52萬元等語。爰依
    侵權行為法律關係，求為命被告應給付52萬元，並自109年1
    1月6日起至清償日止，按年息5％計算利息之判決。
二、被告則以：伊不否認原告將52萬元匯入伊帳戶，伊只是把帳
    戶借給他人用，犯罪所得僅有7,000元等語，資為抗辯。並
    答辯聲明：原告之訴駁回。
三、經查：被告與訴外人呂奕傑、謝國謙（下均逕稱其名）明知
    真實姓名年籍不詳、綽號「JACK」之成年男子為詐欺集團成
    員，竟基於共同意圖為自己不法所有之犯意聯絡，自107年2
    月間起，加入「JACK」所屬詐欺集團。先由該詐欺集團成員
    於106年11月16日致電原告，表示要交朋友，其後即佯稱母
    親生病、繼承遺產急需用錢，致原告陷於錯誤，於107年4月
    20日匯款52萬元至被告設於中國信託商業銀行股份有限公司
    帳號000000000000號之帳戶，再由呂奕傑前往銀行提領52萬
    元，將該款項交由被告轉交謝國謙等事實，經臺灣臺北地方
    檢察署提起公訴，臺灣臺北地方法院以108年度訴字第284、
    871號刑事判決、本院刑事庭109年度上訴字第2693號判決有
    罪，有上開刑事判決可稽（見本院卷第7-26頁），並經本院
    調閱該刑事案件偵查及第一、二審電子卷證核閱屬實，是上
    開事實堪予認定。
四、按因故意或過失，不法侵害他人之權利者，負損害賠償責任
    ；故意以背於善良風俗之方法，加損害於他人者亦同，民法
    第184條第1項定有明文。查被告與他人共同詐騙原告52萬元
    ，係屬故意不法侵害原告之財產權，自應負侵權行為損害賠
    償責任。從而，原告依前揭規定請求被告賠償52萬元，洵屬
    有據。又按給付無確定期限者，債務人於債權人得請求給付
    時，經其催告而未為給付，自受催告時起，負遲延責任。其
    經債權人起訴而送達訴狀者，或依督促程序送達支付命令，
    或為其他相類之行為者，與催告有同一之效力，民法第229
    條第2項定有明文。而遲延之債務，以支付金錢為標的者，
    債權人得請求依法定利率計算之遲延利息；應付利息之債務
    ，其利率未經約定，亦無法律可據者，週年利率為百分之5
    ，民法第233條第1項、第203條規定甚明。本件原告請求被
    告給付損害賠償，為無確定期限、無從另為約定利率之債務
    ，而本件刑事附帶民事起訴狀繕本於109年11月5日送達被告
    ，有送達證書可參（見本院109年度附民字第431號卷第5頁
    ），是原告請求被告自109年11月6日起至清償日止，按週年
    利率百分之5計算之法定遲延利息，亦屬有據。
五、綜上所述，原告依侵權行為法律關係，請求被告給付52萬元
    ，及自109年11月6日起至清償日止，按週年利率百分之5計
    算之利息，為有理由，應予准許。　　　　
六、本件事證已臻明確，兩造其餘之攻擊或防禦方法及所用之證
    據，經本院斟酌後，認為均不足以影響本判決之結果，爰不
    逐一論列，附此敘明。
七、據上論結，本件原告之訴為有理由，依民事訴訟法第78條，
    判決如主文。
中　　華　　民　　國　　110 　年　　5 　　月　　19　　日
              民事第二十二庭
                  審判長法  官  張靜女
                        法  官  范明達
                        法  官  葉珊谷
正本係照原本作成。
不得上訴。
中　　華　　民　　國　　110 　年　　5 　　月　　19　　日

                        書記官  陳玉敏